【裁判字號】    97,消債更,849
【裁判日期】    971119
【裁判案由】    更生事件
【裁判全文】
臺灣臺南地方法院民事裁定           97年度消債更字第849號
債  務  人  甲○○
上列當事人聲請消費者債務清理事件，本院裁定如下：
    主  文
債務人甲○○自民國九十七年十一月十九日下午四時起開始更生
程序。
    理  由
一、按債務人不能清償債務或有不能清償之虞，且無擔保或無優
    先權之債務總額未逾新臺幣（下同）1200萬元者，於法院裁
    定開始清算程序或宣告破產前，得向法院聲請更生。法院開
    始更生程序之裁定，應載明其年、月、日、時，並即時發生
    效力，消費者債務清理條例第3條、第42條第1項、第45條第
    1項定有明文。
二、本件債務人主張：債務人現每月薪資收入約50,000元（扣薪
    後為33,332元），負債總額為2,416,104元，均為無擔保或
    無優先權之債務，名下無財產，負債顯然超過資產甚多。債
    務人尚須支出個人及家庭生活費，已達不能清償債務或有不
    能清償之虞之程度。債務人曾於民國97年7月間向最大債權
    金融機構荷商荷蘭銀行股份有限公司（以下稱荷蘭銀行）申
    請債務協商，台新銀行不接受債務人分段式協商還款方案，
    因而協商不成立。債務人僅係一般消費者，並未從事營業，
    復未經法院裁定開始清算程序或宣告破產，爰向本院聲請更
    生等語。
三、債務人主張其現每月薪資收入約50,000元（扣薪後為33,332
    元），負債總額為2,416,104元，均為無擔保或無優先權之
    債務，名下無財產，負債顯然超過資產甚多，以及其僅係一
    般消費者，並未從事營業之事實，業據提出債權人清冊、財
    產及收入狀況說明書、財政部台灣省南區國稅局95年、96年
    度綜合所得稅各類所得資料清單、財政部台灣省南區國稅局
    財產歸屬資料清單、財團法人金融聯合徵信中心當事人查詢
    個人資料（信用報告）、生活開銷收據、保單借款約定書、
    銀行存摺、保姆費用證明、保證借據及房屋租賃契約為證，
    堪認債務人確已達不能清償債務或有不能清償之虞之程度。
四、按債務人對於金融機構因消費借貸、自用住宅借款、信用卡
    或現金卡契約而負債務，在聲請更生或清算前，應提出債權
    人清冊，以書面向最大債權金融機構請求協商債務清償方案
    ，並表明共同協商之意旨，消費者債務清理條例第151條第1
    項定有明文。債務人主張其曾於97年7月間向最大債權金融
    機構荷蘭銀行申請債務協商，惟協商不成立，業據提出前置
    協商不成立通知書為證，自堪信為真實。
五、綜上所述，債務人僅係一般消費者，並未從事營業，其已達
    不能清償債務或有不能清償之虞之程度，其中無擔保或無優
    先權之債務，在1200萬元以下。債務人曾向最大債權金融機
    構南山人壽公司請求協商債務清償方案，惟協商不成立，且
    未經法院裁定開始清算程序或宣告破產，又查無消費者債務
    清理條例第6條第3項、第8條或第46條各款所定駁回更生聲
    請之事由存在，則債務人聲請更生，應屬有據，爰裁定如主
    文。至聲請人併聲請保全處分乙節，因本院既已裁定准許聲
    請人進行更生程序，依消費者債務清理條例第48條第2項規
    定，除有擔保及有優先債權之債權外，對於債務人不得開始
    或繼續訴訟及強制執行程序，是聲請人聲請保全處分部分，
    自無必要，爰不併予准許，附此敘明。
中    華    民    國    97    年    11    月    19    日
              民事第三庭    法      官  林福來
上為正本係照原本作成
本件不得抗告
本裁定已於97年11月19日下午4時公告。
中    華    民    國    97    年    11    月    19    日
                            書  記  官  吳俊達


司法院資訊處製作；財團法人民間司法改革基金會備份。
